臺灣高雄地方法院刑事判決　　　　　　　94年度易字第1264號
公　訴　人　臺灣高雄地方法院檢察署檢察官
被　　　告　甲○○
上列被告因妨害秩序案件，經檢察官聲請逕以簡易判決處刑（94
年度偵字第13591號），本院受理後（94年度簡字第4271號），
改依通常程序審理，判決如下：
    主  文
甲○○無罪。
    理  由
一、公訴意旨略以：被告甲○○基於煽惑他人犯賭博罪之故意，
    於民國94年1月6日上午11時許，在高雄市前金區○○○路與
    河南路口，公然以演說方式，向民眾解說六合彩明牌，煽惑
    不特定人簽賭六合彩賭博。嗣因警接獲檢舉，到現場查看後
    ，始發現上情，並扣得六合彩開獎號碼紙3張、紅色簽字筆1
    支，因認被告涉犯刑法第153條第1款之煽惑他人犯賭博罪之
    罪嫌等語。
二、按犯罪事實應依證據認定之，無證據不得認定犯罪事實；次
    按不能證明被告犯罪者，應諭知無罪之判決，刑事訴訟法第
    154條第2項、第301條第1項分別定有明文。又事實之認定，
    應憑證據，如未能發現相當證據，或證據不足以證明，自不
    能以推測或擬制之方法，為裁判基礎；且認定不利於被告之
    事實須依積極證據，苟積極證據不足為不利於被告事實之認
    定時，即應為有利於被告之認定，最高法院40年台上字第86
    號、30年台上字第816號分別著有判例可資參照。
三、檢察官認被告甲○○涉有前開罪嫌，無非以證人即到場取締
    之員警乙○○之證述以及現場扣得之六合彩開獎號碼紙3 張
    、紅色簽字筆1 支，為其論據。
四、訊據被告甲○○固坦承於上開時、地，持紅色簽字筆在開獎
    號碼紙上計算六合彩明牌之事實，惟堅詞否認有何煽惑他人
    犯罪之犯行，辯稱：其只是在該處與其朋友丙○○在探討明
    牌而已，至於其他圍觀之人是自動聚集到他身邊的，非其所
    召集，其並未販賣六合彩明牌，亦未有何煽惑他人犯罪之行
    為等語。經查，被告於上揭時、地，持紅色簽字筆在扣案開
    獎號碼紙上計算六合彩明牌之事實，雖經其坦承屬實，核與
    證人丙○○、乙○○證述之情節相符，並有扣案六合彩開獎
    號碼紙3 張、紅色簽字筆1 支在卷足憑，是此部份之事實固
    堪認定。惟按刑法第153 條第1 款之煽惑他人犯罪之罪，須
    以文字、圖畫、演說或他法，公然煽惑他人犯罪者，始足當
    之。本件關於被告是否持該扣案開獎號碼紙向不特定人解說
    ，而煽惑不特定之人簽賭六合彩一節，業經證人丙○○於本
    院審理中到庭證稱：伊當天係向被告請教牌支之出法，被告
    遂現場畫明牌並解說讓伊明瞭，正好現場亦有許多老人也在
    討論六合彩，於是這些老人便一起圍過來觀看等語。另證人
    乙○○亦於本院審理中到庭證稱：伊並未看見被告有何販賣
    六合彩之動作，亦未看到被告與圍觀之民眾有何對話，且被
    告亦無大聲討論明牌之情形等語。是依上開證人之證述，尚
    無從證明被告有何積極向不特定人解說六合彩明牌之行為，
    實難認被當有煽惑不特定人犯罪之事實，則被告所辯，即屬
    足採。從而，依檢察官所舉事證，僅能證明被告確有計算明
    牌之事實，尚無從認定被告有何煽惑不特定人簽六合彩之行
    為，自與刑法第153 條第1 款之構成要件有間。此外，復查
    無其他積極證據足認被告有何檢察官所指之上述犯行，揆諸
    首開說明，自應為無罪之諭知。
據上論斷，應依刑事訴訟法第452 條、第451 條之1 第4 項但書
第3 款、第301 條第1 項，判決如主文。
本案經檢察官丁○○到庭執行職務。
中　　華　　民　　國　　94　　年　　12　　月　　30    日
                  刑事第九庭    審判長法　官  張世賢
                                      法　官  陳建和
                                      法  官  王啟明
以上正本證明與原本無異。
如不服本判決，應於收受送達後10日內向本院提出上訴書狀。
中　　華　　民　　國　　94　　年　　12　　月　　30    日
　　　　　　　　　　　　　　　　　　　書記官  陳心儀
